最高法院刑事判決
111年度台上字第5031號
上  訴  人  蔡幼卿                      


上列上訴人因加重詐欺等案件，不服臺灣高等法院中華民國111
年7月28日第二審判決（111年度上訴字第117號，起訴案號：臺
灣臺北地方檢察署109年度偵字第25919號，追加起訴案號：同署
109年度偵字第23851、29160號、110年度偵字第11964號），提
起上訴，本院判決如下：
    主  文
上訴駁回。
    理  由
一、按刑事訴訟法第377條規定，上訴於第三審法院，非以判決
    違背法令為理由，不得為之。是提起第三審上訴，應以原判
    決違背法令為理由，係屬法定要件，且必須依據卷內訴訟資
    料為具體之指摘，並足據以辨認原判決已具備違背法令之形
    式者，始屬相當。至上訴第三審法院之案件，是否以判決違
    背法令為上訴理由，應就上訴人之上訴理由書狀加以審查。
    倘上訴理由書狀並未依據卷內訴訟資料，具體指摘原判決不
    適用何種法則或如何適用不當，或所為指摘顯不足據以辨認
    原判決已具備違背法令之形式，均應認其上訴為違背法律上
    之程式，予以駁回。
二、本件原判決綜合案內證據資料，本於事實審法院之推理作用
    ，認定上訴人蔡幼卿有原判決事實欄所載如其附表一（下簡
    稱附表一）所示三人以上共同詐欺取財（下簡稱加重詐欺）
    犯行明確，因而撤銷第一審不當之科刑判決，改判仍論處上
    訴人犯附表一編號1至10所載加重詐欺共10罪刑（其中附表
    一編號1所示者另想像競合犯組織犯罪防制條例第3條第1項
    後段之參與犯罪組織罪及洗錢防制法第14條第1項之一般洗
    錢罪，附表一編號2至6所示者均另想像競合犯洗錢防制法第
    14條第1項之一般洗錢罪，附表一編號7至10所示者均另想像
    競合犯洗錢防制法第14條第2項、第1項之一般洗錢未遂罪，
    各從一重處斷），並諭知併科之罰金易服勞役之折算標準以
    及相關之沒收、追徵。已詳敘其調查、取捨證據之結果，及
    憑以認定犯罪事實之心證理由，暨就上訴人否認犯行所執其
    只是看報紙「台鈶電子招募會計助理」廣告應徵工作，及依
    指示領款、交款，未詐騙被害人等各項辯解認非可採，亦予
    以指駁及說明。俱屬依據調查所得之證據而為合理之論斷，
    核無憑空推論之情事，與經驗、論理法則不悖，即屬事實審
    法院採證認事、判斷證據證明力職權之適法行使，自難率指
    為違法。
三、上訴意旨未依據卷內訴訟資料，具體指摘原判決不適用何種
    法則或如何適用不當，僅泛稱：其因無知，不慎誤入詐騙集
    團陷阱，遭人利用，為渠等工作而誤觸法網，並無詐騙與洗
    錢之意圖，請法外開恩云云。無非仍持已為原審摒棄不採之
    辯解，續事爭辯，顯不足據以辨認原判決已具備違背法令之
    形式，並非適法之第三審上訴理由。又第三審為法律審，應
    以第二審判決所確認之事實為判決基礎，故於第二審判決後
    不得主張新事實或提出新證據而資為第三審上訴之理由。上
    訴意旨尚稱其於民國111年9月8日接獲高雄（市）戶政事務
    所來電，告以另有他人持其身分證及健保卡代其申請跨界戶
    籍謄本，其上開證件均未離身，經查證應係遭人偽造，已報
    警調查，請向高雄（市）戶政事務所詢問上情云云，同非合
    法之上訴理由。至原判決理由內關於上訴人已婚之敘述，對
    照案內其個人戶籍資料關於婚姻狀況為未婚之登錄，顯屬誤
    載，非不得更正，且不影響全案情節與判決本旨，亦非適法
    之第三審上訴理由。從而，其上訴為違背法律上之程式，應
    予駁回。
據上論結，應依刑事訴訟法第395條前段，判決如主文。
中　　華　　民　　國　　111 　年　　11　　月　　24　　日
                  刑事第二庭審判長法　官  林勤純
                                  法　官  王梅英
                                  法　官  黃斯偉
                                  法　官  吳秋宏
                                  法　官  蔡新毅
本件正本證明與原本無異
                                  書記官  鍾惠萍
中　　華　　民　　國　　111 　年　　11　　月　　30　　日